臺灣高等法院刑事裁定
111年度抗字第1426號
抗  告  人  王子銘



上列抗告人因聲明異議案件，不服臺灣桃園地方法院中華民國11
1年7月20日裁定（111年度聲字第1715號），提起抗告，本院裁
定如下：
    主  文
抗告駁回。 
    理  由
一、原裁定意旨略以：㈠按「受刑人或其法定代理人或配偶以檢
    察官執行之指揮為不當者，得向諭知該裁判之法院聲明異議
    」、「聲明疑義或異議，應以書狀為之」、「法院應就疑義
    或異議之聲明裁定之」刑事訴訟法第484條、第485條第1項
    、第486條定有明文。而前揭規定，均係於刑事訴訟法第8編
    「執行」中之規定，是前揭規定，當係以刑之執行作為聲明
    異議之對象甚明。㈡抗告人即聲請人王子銘（下稱抗告人）
    前因違反社會秩序維護法經科處罰鍰，經抗告人聲明異議後
    ，原審法院桃園簡易庭於民國111年1月14日以110年度桃秩
    聲字第17號以異議無理由裁定駁回（下稱原審法院裁定A）
    ，而抗告人就原審法院裁定A，復聲請停止執行、回復原狀
    、提起抗告及聲明異議，經原審法院於111年5月7日以111年
    度秩抗字第3號裁定駁回（下稱原審法院裁定B）。而原審法
    院裁定B顯與刑之執行（執行方法、執行命令）無關，抗告
    人本案就原審法院裁定B以前揭規定聲明異議，與法不符，
    自應予駁回。㈢至於抗告人前述聲請狀記載聲請再審，另經
    原審法院以111年度聲再字第16號裁定，抗告、回復原狀、
    聲明疑義、國家賠償、停止執行部分，現由原審法院年股處
    理；另聲請移轉管轄部分，未見有應移轉其他法院管轄之情
    況，當由原審法院逕行裁定如上，無庸另行准駁；抗告人依
    民法請求排除侵害及損害賠償（即聲請銷燬司法院法學資料
    檢索系統之電磁紀錄），無從以刑事程序為之，亦無從就此
    逕行移送原審法院民事庭，均附此說明等語。
二、抗告意旨如附件刑事抗告狀所載。
三、按刑事訴訟法第484條規定，受刑人或其法定代理人或配偶
    以檢察官執行之指揮為不當者，得向諭知該裁判之法院聲明
    異議。所謂諭知該裁判之法院，係指對被告之有罪判決，於
    主文內宣示主刑、從刑之法院而言。而所稱檢察官執行之指
    揮不當，係指檢察官於執行之指揮違法及其執行方法有不當
    等情形而言，亦即受刑人聲明異議之客體，為檢察官之執行
    指揮。
四、經查：抗告人前因違反社會秩序維護法案件，經桃園市政府
    警察局八德分局於110年11月10日以德警分秩字第110003816
    8號處分書裁處罰鍰新臺幣1,500元，經抗告人聲明異議後，
    原審法院桃園簡易庭於111年1月14日以110年度桃秩聲字第1
    7號以異議無理由裁定駁回，抗告人不服提起抗告，經原審
    法院桃園簡易庭於111年2月10日以110年度桃秩聲字第17號
    以抗告不合法裁定駁回，嗣聲請人就原審法院桃園簡易庭於
    111年2月10日所為110年度桃秩聲字第17號裁定聲請停止執
    行、回復原狀、提起抗告及聲明異議，再經原審法院於111
    年5月7日以111年度秩抗字第3號裁定駁回，有上開裁定在卷
    可稽（見原審卷第71至78頁）。是原審法院111年度秩抗字
    第3號裁定顯與刑之執行無關，抗告人顯非針對檢察官就刑
    之執行指揮認有不當，自非得以聲明異議方式為之，則原審
    據以駁回抗告人聲明異議之聲請，經核於法並無違誤。抗告
    意旨主張罰鍰性質、目的及效果等同或類似刑罰，當事人得
    依刑事訴訟法相關規定提起救濟乙節，執此指摘原裁定違誤
    ，尚非可採。又刑事附帶民事訴訟，性質上係一由「犯罪被
    害人」在「刑事訴訟程序」對「被告及依民法負賠償責任之
    人」所提起之民事訴訟，抗告意旨認本件系爭事實之成因乃
    法院作成刑事裁定所致，依據相關法律規定，本件應適用刑
    事訴訟法附帶民事訴訟程序為之等情，與刑事附帶民事訴訟
    之制度顯有未合，核屬無據。至抗告人如認有請求國家賠償
    之事由，欲聲請國家賠償，應循國家賠償法規定之程序辦理
    ，並非刑事訴訟法第484條規定之聲明異議程序所得審究，
    且此非屬法院及其他審判權法院間審判權之爭議，自不適用
    法院組織法第7條之1以下之規定，附此敘明。
五、綜上所述，本件抗告人並非針對檢察官執行之指揮認有不當
    ，其聲明異議無非有所誤解，難謂適法，原裁定駁回抗告人
    之聲明異議，並無不合。抗告人猶執前詞，提起本件抗告，
    為無理由，應予駁回。
中　　華　　民　　國　　111 　年　　9 　　月　　30　　日
                  刑事第十八庭  審判長法  官  何俏美
                                      法  官  陳海寧
                                      法  官  葉乃瑋
以上正本證明與原本無異。
不得再抗告。
                                      書記官  程欣怡
中　　華　　民　　國　　111 　年　　9 　　月　　30　　日